【裁判字號】    98,易,447
【裁判日期】    990122
【裁判案由】    竊盜
【裁判全文】
臺灣高雄地方法院刑事判決               98年度易字第447號
公  訴  人  臺灣高雄地方法院檢察署檢察官
被      告  丙○○
            庚○○
            戊○○
            丁○○
上列被告因竊盜案件，經檢察官提起公訴（97年度偵字第19639
號），被告丙○○、戊○○於準備程序中就被訴事實為有罪之陳
述，經告知簡式審判程序之旨，並聽取公訴人、被告之意見後，
由本院裁定進行簡式審判程序，嗣本院認不宜進行簡式審判程序
，乃撤銷原裁定，改依通常程序一併審理，判決如下：
    主  文
丙○○共同犯攜帶兇器、毀越安全設備竊盜罪，處有期徒刑捌月
。
戊○○共同犯攜帶兇器、毀越安全設備竊盜罪，處有期徒刑捌月
。
丁○○共同犯攜帶兇器、毀越安全設備竊盜罪，處有期徒刑陸月
，如易科罰金，以新臺幣壹仟元折算壹日。
庚○○搬運贓物，處有期徒刑貳月，如易科罰金，以新臺幣壹仟
元折算壹日。
    事  實
一、丙○○、丁○○均係祥進機電工程有限公司（下稱祥進公司
    ）之員工，庚○○、戊○○則曾為祥進公司之員工而於民國
    95至96年間離職，丙○○、戊○○、丁○○竟共同基於意圖
    為自己不法所有之竊盜犯意聯絡，共同謀議竊取祥進公司設
    於高雄市前鎮區○○○路1 之1 號工地倉庫內之物品，乃先
    由丁○○於97年2 月22日深夜12時許至23日凌晨2 時間，假
    藉邀約祥進公司派駐高雄工地之公安主任范揚泰、及工地負
    責人甲○○一同至高雄縣鳳山市小吃部喝酒、唱卡拉OK，丁○○再趁隙以門號0000000000號行動電話聯絡戊○○之
    0000000000號行動電話告知工地已無人看守之訊息後，嗣由
    丙○○駕駛車號LR-3537 號自小客車搭載戊○○及由丙○○
    以公司搬遷為由邀來幫忙開車載運物品當時尚不知情之庚○○，共同前往祥進公司上開工地倉庫後，丙○○先要庚○○
    在倉庫外之停車場等候，丙○○、戊○○則繞至倉庫後方之
    鐵皮屋，以自備之客觀上對人之生命、身體具有危險性之螺
    絲起子1 支，卸下與倉庫相連的鐵皮屋之鐵片，以此方式毀
    壞鐵片後，進入倉庫內竊取祥進公司所有之車號5312-HJ 工
    程車（市價約新台幣【下同】27萬元）及台電公司電纜線乙
    批（重量約1.3 至1.5 公噸，價值約35萬元），得手後丙○○、戊○○將該批電纜線置於工程車上，並將工程車開出倉
    庫後交由庚○○駕駛，此時，庚○○已懷疑丙○○、戊○○
    二人係前往公司倉庫竊取物品，工程車及電纜線係屬贓物，
    惟仍基於搬運贓物之不確定故意，而駕駛上開工程車，跟隨
    丙○○所駕駛車號LR-353 7 號 自小客車搭載戊○○共同開
    往中山高速公路，並相約在員林交流道會合。嗣後三人將該
    批電纜線放置於彰化縣員林鎮山上由戊○○所承租之某空地
    ，並將工程車放置於南投縣南投市○○○路與平山二路口附
    近。嗣於97年2 月23日8 時許，祥進公司之人員發現失竊後
    報警，經警調閱上開工程車之行車軌跡報表後，於南投縣南
    投市○○○路與平山二路口尋獲該工程車，並沿線調閱監視
    攝影系統及高速公路行車紀錄，始悉上情。
二、案經甲○○訴由高雄市政府警察局前鎮局移送臺灣高雄地方
    法院檢察署檢察官偵查起訴。
    理  由
壹、證據能力部分
    按被告以外之人於審判外之言詞或書面陳述，除法律有規定
    者外，不得作為證據，刑事訴訟法第159 條第1 項定有明文
    。又被告以外之人於審判外之陳述，雖不符前4 條之規定，
    而經當事人於審判程序同意作為證據，法院審酌該言詞陳述
    或書面陳述作成時之情況，認為適當者，亦得為證據，刑事
    訴訟法第159 條之5 第1 項亦定有明文。本院用以認定本案
    事實所憑之被告以外之人於審判外之言詞或書面陳述，檢察
    官及被告等人於審判程序中均未曾聲明異議，並同意將之作
    為證據（本院易卷第102-103 頁）；另丁○○與丙○○、庚○○於97年3 月20日聚會共同討論本案之錄音譯文，檢察官
    及被告丁○○，亦同意有證據能力（本院易卷第60頁），本
    院復審酌該等言詞或書面陳述作成時之情況均屬正常，且與
    本案相關之待證事實具有關連性，認適當作為證據，依前開
    之規定，認上開陳述均具有證據能力，合先敘明。
貳、實體部分：
一、被告丙○○、戊○○部分：
    上開事實，業據被告丙○○、戊○○於本院審理中坦承不諱
    （本院易卷第28頁背面、51頁背面）。核與證人即被害人己○○、甲○○及證人范揚泰、高雅萍於警詢時所證述之情節
    相符（警卷第41-46 頁、第47-51 頁、第52～55頁、第
    56-57 頁、第58-61 頁、第62-64 頁、第65-66 頁、），並
    有丙○○所使用0000000000 號 行動電話、庚○○所使用
    0000000000號行動電話、戊○○所使用0000000000號行動電
    話、丁○○所使用0000000000號行動電話等之通聯紀錄在卷
    可參（警卷第118-189 頁），復有監視系統擷取畫面照片、
    高速公路行車紀錄擷取照片、失竊現場採證照片等共42張（
    警卷第66-77 頁），暨車輛失竊尋獲電腦聯單、車籍查詢基
    本資料表各2 紙在卷可稽（警卷第91-94 頁），足認被告丙○○、戊○○之自白應與事實相符，堪予採信。從而本件事
    證明確，被告丙○○、戊○○犯行堪以認定，應依法論科。
二、被告庚○○、丁○○部分：
(一)、訊據被告庚○○固不否認有受丙○○之邀至上開倉庫幫忙駕
    駛前揭工程車載運電纜線至彰化員林放置之事實，惟矢口否
    認有搬運贓物之犯行，辯稱：我承認有載那些東西，這樣算
    不算搬運贓物，我不曉得云云。被告丁○○固坦承有於上開
    時、地與范揚泰、甲○○喝酒、唱卡拉OK，並與戊○○、丙○○通話之事實，惟矢口否認有與丙○○、戊○○共同謀議
    竊取祥進公司倉庫內財物之行為，辯稱：在案發前丙○○確
    有開玩笑講到要去偷公司的電纜線，但伊認為那只是開玩笑
    而已。且當天戊○○打電話給伊，係因為伊欠戊○○2 萬元
    ，所以戊○○打電話問伊可否還錢，伊沒有共謀竊盜之行為
    等語。
(二)、經查：
１、證人即被告丙○○於警詢時證稱：本件竊盜是丁○○所提議
    的，…我們犯案前丁○○有以電話聯絡戊○○，得知無人時
    ，我與戊○○才進入公司倉庫竊取物品。…我們犯案前後是
    由丁○○負責聯繫的等語明確（警卷第5-6 頁）。嗣於本院
    開庭時丙○○復證稱：一開始是大約案發前一個月左右，丁○○跟我說我們公司最近做的工地剩下很多電纜線，可以賣
    很多錢，他當時確實有開玩笑提議去偷，但當時他是講笑話
    的，當時我們並沒有計畫要去偷。後來23日之前一天就是22
    日，我跟丁○○有講說要去偷，但沒有決定是23日去偷，是
    臨時決定23日要去偷。且當天去公司倉庫之前，丁○○有電
    話聯絡戊○○，並告知我們倉庫現在沒有人，我與戊○○才
    前往倉庫行竊。我確定丁○○當天有將倉庫已經沒有人的訊
    息告訴我及戊○○等語（本院易卷第33、35頁）。後於審理
    時又再次強調：丁○○對於我與戊○○去公司竊取電纜線的
    事，事先就知道了，事發前一個月，丁○○有開玩笑說要偷
    公司的電纜線，到2 月23日事發前那幾天都有提出來講，說
    要偷公司的電纜線，所以丁○○就是知道這件事情等語綦詳
    （本院易卷第101 頁）。故被告丁○○確有與丙○○事先謀
    議行竊，並有將倉庫沒有人的訊息告知丙○○、戊○○之行
    為。又本件案發後於97年3 月20日丁○○曾與丙○○、庚○○聚會共同討論本案時曾稱：我跟你講阿澄（丙○○），我
    東西（電纜線）拿去，照你那樣講，如果不過的話，我死不
    承認，知不知，…我是傻瓜喔？東西他留著，逼我不爽，我
    絕對把他弄出來啦，看他怎麼跑，警察局的證據加上我們的
    口供，阿棟（戊○○）怎麼跑，他今天得罪我，那他就死定
    了，你知不知道，他把東西留著，他怎麼可能會安全呢？我
    絕對把他講出來啦。…阿冰（丙○○），今天筆錄一起作完
    的，你怎麼只針對你那一條講呢？好，你講，你講看會不會
    通啊，…今天阿棟也是你找來的，他今天人不像人，鬼不像
    鬼的，…我就有問阿棟，你拿那些錢給我，是要我跑還是要
    我進去，那要我怎麼講？他說他也不知道，我說這路是你給
    我走的，你要告訴我怎麼講啊，他沉默不講話，我就說不然
    照阿冰之前講的：硬拗，要不然怎麼辦？…可是我已經有心
    理準備要進去關了，阿棟這樣搞得我關也不是，跑也不是。
    …阿冰，我私底下跟你講另外一件事情，如果阿棟堅持不要
    的話，他就一定要逃啊，那今天大家就一定要把這個錢分掉
    ，不然我們死也擔這件事情，活也要擔這件事情，是不是也
    很那個？等語，有被告庚○○所錄錄音光碟2 張及本院法官
    助理所製作之錄音譯文（勘驗報告）在卷可稽（參97偵1963
    9 卷證物袋、本院易卷第44-49 頁），是被告丁○○若未參
    與本件竊案，何須與丙○○等人討論如何善後，又何以會說
    「如果不過的話，我死不承認」、「我已經有心理準備要進
    去關了」、「大家就一定要把這個錢分掉」等語？故足證，
    被告丁○○辯稱伊完全不知情云云，與事實不符。再證人即
    被告戊○○雖證稱：我們在前往祥進公司倉庫途中曾與丁○○通電話，我跟丁○○說我要去你們公司搬東西，他叫我不
    要去，說這樣不好，我確定丁○○沒有參與本件竊盜等語（
    本院易卷第53頁）；復稱：事實上當天我們到現場行竊之前
    ，我有打電話給丁○○，當時在電話中有聽到卡拉ＯＫ唱歌
    的聲音，我就知道他又跑出去喝酒了，我就問他說，你在幹
    嘛，欠我的錢何時要還我，並且跟他說我要去你們公司偷東
    西，但他知道要搬的東西就是電纜線，他叫我不要去，我說
    沒有辦法，我需要用錢，你欠我的錢又不還我，我只好自己
    想辦法，後來我們二人就吵架，電話就他打過來，我打過去
    ，電話中他有說叫我不要去，他要向他老闆甲○○借錢還我
    錢等語（本院易卷第100 頁背面）。然而，丁○○若未參與
    行竊，則戊○○上開所言，無異將犯罪計畫先行曝光，此顯
    與一般常情不符，故戊○○前揭所言，尚難遽採。因此，被
    告丁○○於案發前確有與被告丙○○、戊○○共同謀議竊取
    祥進公司倉庫內財物之行為無訛。
２、證人戊○○於審理中證述：丙○○在22日晚上約七、八點的
    時候打電話給我說要搬東西。後來丙○○去彰化載我到高雄
    的途中我有問說要搬什麼，丙○○說要去公司搬電纜線，意
    思就是要偷電纜線的意思，所以邀我去，我有答應。丙○○
    在途中就有先打電話給小賴（庚○○），電話中有說要雇請
    小賴幫忙他搬東西，但沒有說要多少錢，丙○○有跟小賴說
    是要搬公司的工具，並且要小賴坐火車來高雄會合。後來我
    坐丙○○的車一起到高雄火車站接庚○○，會合後，又一起
    到車站附近的7-11喝啤酒，在小賴還沒有到的時候，丙○○
    就先跟我說小賴來的時候先不要跟小賴講我們要偷東西，叫
    他在外面「顧」（台語），我們二人進去裡面搬就好了（叫
    小賴顧什麼？）就是看有沒有人進來。（就是把風的意思嗎
    ？）對。（如果你們沒有跟小賴說要偷東西的話，小賴如何
    可以幫你們把風？）丙○○的意思是說要叫小賴開車。（依
    你所述，丙○○的意思就是先不要讓小賴知道你們在偷東西
    ，如此的話，如何可以保證小賴（庚○○）可以幫你們把風
    而不至於洩漏你們偷東西的事情？）丙○○確實有說先不要
    讓小賴知道。會合後，小賴有問說要搬什麼東西，丙○○說
    要去公司搬工具，並且有要小賴他開廂型車，那時候沒有說
    要開到哪裡去。後來我們三個人離開7-11後就一起去公司的
    倉庫了。丙○○將車子停在倉庫，下車後我們三人一起走到
    倉庫前面，因為丙○○沒有將電燈打開，四周圍都是暗的，
    當時小賴就有問說你們要來搬東西，為什麼電燈不打開，而
    且鐵門都不拉起來，你們是否來偷東西？我跟丙○○就說我
    們二人進去搬就可以了，叫小賴在這裡等就好，而且丙○○
    下車時手上拿著螺絲起子，小賴也有看到。我跟丙○○是用
    螺絲起子將倉庫後面的鐵皮屋的鐵片上的螺絲卸下之後，從
    縫隙中進入倉庫，進入倉庫之後到出來時間約二、三十分鐘
    ，這期間我跟丙○○就是將放置在倉庫的電纜線把它搬到工
    程車上，我們出來的時候是按鐵門的電動開關開啟鐵門由丙○○把工程車開出來。工程車開出來之後，丙○○就把車子
    交給小賴開，並且說先走再說，丙○○就跟我一起步行到他
    停放車子的地方，才由丙○○開他的車子載我，這時候由丙○○或是我打電話給小賴就問小賴說有沒有地方可以放置這
    些東西？小賴說他有田地可以放置，但是沒有倉庫，所以我
    才說先搬到員林我租的地方放置好了。小賴在我跟丙○○進
    入倉庫的時候，應該就知道我們要搬的東西是電纜線，因為
    倉庫之內也只有電纜線比較值錢，因為小賴曾經在這家公司
    做過，所以他知道電纜線比較值錢。後來我們在路上就有打
    電話給小賴說要開高速公路到員林並問他是否知道員林交流
    道說要在員林交流道會合，後來就上高速公路往員林的方向
    行駛。（依你所述小賴本來不知道你跟丙○○是要偷東西，
    後來你跟丙○○要進去倉庫時，小賴就知道你們要偷東西？
    ）是。（前次開庭你有說小賴在高速公路的時候有在電話中
    問你們是否是偷東西，是否確實如此？提示本院卷第54 頁
    並告以要旨）有，小賴確實有問我們是否偷東西，在高速公
    路上我確實有跟他說是偷東西，而且東西偷到了，別問那麼
    多，先走再說。因為丙○○負責開車，所以電話是我跟小賴
    說的。事實上小賴在我跟丙○○離開倉庫見到我們之後，他
    有問我們是不是偷東西，但因為當時很緊張，我們只有跟他
    講說，別問那麼多，先走再說，後來在路上的時候尚未上高
    速公路前，小賴也有打電話問說是不是偷東西，這次我就有
    跟他承認是偷東西。（既然如此，小賴在高速公路時為何還
    要再問一次是不是偷東西？）他應該是要跟我再次確認是不
    是偷東西等語綦詳（本院易卷第99-100頁）。核與證人丙○○所證：我事先確定沒有告知小賴我們是要偷東西，他是事
    後知道。（在倉庫搬運的過程當中以及後來你們將贓物運送
    到員林的過程當中，他沒有懷疑嗎？）應該有，但沒有向我
    求證，我也沒有跟他承認過乙情相合（本院易卷第101 頁背
    面）。復與被告庚○○於審理時所承：從頭到尾我都沒有碰
    到那些電纜線，我只有開車。在高速公路的時候最後一次，
    我有打電話要直接找丙○○，但是因為丙○○在開車所以戊○○沒有讓丙○○接電話，電話中我有問戊○○，你們是不
    是給人家偷東西，戊○○他有說是，他就是很篤定這樣講。
    因為在打最後這一通電話之前我已經打了很多通電話。（所
    以你在那時候就知道他們是去偷東西，你也繼續開車載運？
    ）我那時候就知道是贓物了，但我心理又很希望這不是真的
    ，但是我那時候也只能繼續開車，我那時候又不能夠把車子
    開回頭。我有叫丙○○來聽電話，但戊○○說丙○○他忙著
    開車，所以我跟丙○○沒有通到電話。（你何時開始懷疑他
    們是偷東西？）雖然他們沒有用鑰匙開，可是我們在工地也
    是常常忘了帶鑰匙，因為我曾經在那裡工作過。我是在路上
    ，是離開倉庫之後，在上高速公路之前，我就已經有懷疑了
    ，在上高速公路之前戊○○問我說叫我在高雄找地方放，我
    就有懷疑了之情形相符（本院易卷第103 頁）。從而，被告
    庚○○於離開倉庫之後，在上高速公路之前既已懷疑丙○○
    、戊○○二人前往公司倉庫係竊盜，其所駕駛之車輛及載運
    之電纜線係贓物，卻仍駕駛該工程車尾隨丙○○、戊○○所
    駕車輛北上，並相約在員林交流道會合後，復共同將該批電
    纜線、工程車放置於上開地點，足證，被告庚○○應有搬運
    贓物之不確定故意甚明。
(三)、綜上所述，被告丁○○、庚○○所辯均係事後卸責之詞，不
    足採信，從而本件事證明確，被告丁○○、庚○○二人犯行
    ，洵堪認定，應予依法論科。
三、論罪、科刑
(一)、按刑法分則或刑法特別法中規定之結夥二人或三人以上之犯
    罪，應以在場共同實施或在場參與分擔實施犯罪之人為限，
    不包括同謀共同正犯在內，本院固著有七十六年台上字第七
    二一○號判例可供參照。但司法院大法官會議釋字第一○九
    號解釋又認「以自己共同犯罪之意思，事先同謀，而由其中
    一部分之人實施犯罪之行為者，均為共同正犯」，明示將「
    同謀共同正犯」與「實施共同正犯」併包括於刑法總則第二
    十八條之「正犯」之中。準此，如在場共同實施，或在場參
    與分擔實施竊盜行為之人不及三人，縱加上同謀之共同正犯
    後，刑法第二十八條所稱之共犯已達三人以上，但因在場共
    同或參與分擔實施竊盜行為之人不及三人，並不成立結夥三
    人以上竊盜罪，該參與同謀之人亦僅能成立普通竊盜罪之共
    同正犯。惟如在場共同或參與分擔實施竊盜犯罪行為之人已
    達三人以上，而應成立結夥三人以上竊盜罪，則參與同謀之
    人雖未在場參與實施，仍應成立結夥三人以上竊盜罪之共同
    正犯。（最高法院76年台上字第7210號判例、89年度台非字
    第92號判決參照）。又刑法第321 條第1 項第4 款所稱之結
    夥三人，係以結夥犯之全體俱有犯意之人為構成要件，若其
    中一人缺乏犯意，則雖加入實施之行為，仍不能算入結夥三
    人之內（最高法院46年台上字第366 號判例可參）。故被告
    丁○○雖與被告丙○○、庚○○共謀竊盜，然既未在場共同
    實施犯罪，而被告庚○○雖然在場，並有搬運贓物之犯行，
    惟並非出於共同竊盜之犯意，已如前述。故依上開見解，被
    告四人，均不能成立刑法第法第321 條第1 項第4 款之加重
    竊盜罪。又按刑法第321 條第1 項第2 款之「門扇」專指門
    戶而言，而所謂「其他安全設備」，指門扇牆垣以外，依通
    常觀念足認防盜之一切設備而言，如門鎖、窗戶、房間門或
    通往陽臺之門亦屬之（最高法院85年度易字第1565號判決意
    旨可按），本件祥進公司倉庫之鐵皮屋之鐵片，具有防閑作
    用，自屬「安全設備」之一種。又按刑法第321 條第1 項第
    3 款之攜帶兇器竊盜罪，所謂兇器，其種類並無限制，凡客
    觀上足對人之生命、身體、安全構成威脅，具有危險性之兇
    器均屬之（最高法院79年臺上字第5253號判例參照）。查被
    告丙○○、戊○○所攜帶之螺絲起子1 支，雖未扣案，然被
    告丙○○、戊○○係以該螺絲起子卸下公司倉庫鐵皮屋之鐵
    片，而以此方式毀壞上開安全設備之後，方得以入內行竊之
    事實，業據被告丙○○、戊○○供承在卷（本院易卷第32頁
    、第52頁背面），並有現場照片可參（警卷第77頁），故該
    螺絲起子顯係質地堅硬或銳利之器物，依社會一般觀念均足
    以對人之生命、身體安全構成威脅，在客觀上顯然具有危險
    性，應屬兇器無訛。又被告丁○○雖未至上開倉庫現場行竊
    ，然其既為祥進公司之員工，復與丙○○、戊○○共謀行竊
    ，則應知其等所行竊之倉庫須以螺絲起子等工具毀壞鐵皮屋
    之鐵片等安全設備後方得以進入行竊，故被告丁○○之罪行
    應與實際至現場行竊之被告丙○○、戊○○相同，而亦應論
    以加重竊盜罪。
(二)、是核被告丙○○、戊○○、丁○○三人所為，均係犯刑法第
    321 條第1 項第2 、3 款之加重竊盜罪；被告庚○○所為，
    係犯刑法第349 條第2 項之搬運贓物罪。被告丙○○、戊○○、丁○○三人間，就上開加重竊盜犯行，有犯意聯絡及行
    為分擔，均應論以共同正犯。公訴人認被告丁○○係犯刑法
    第320 條第1 項之普通竊盜罪，容有未合，惟其基本社會事
    實同一，自應依法變更起訴法條。又公訴人復認被告丙○○
    、戊○○係犯刑法第321 條第1 項第4 款之加重竊盜罪，復
    漏引同條項第3 款加重竊盜罪之條文，雖有未洽，然均係誤
    引或漏引法條問題，應無變更起訴法條之問題，爰不予變更
    起訴法條。又按刑事訴訟法第300 條所定科刑之判決，得就
    起訴之犯罪事實，變更檢察官所引應適用之法條，係指法院
    於不妨害事實同一之範圍內，得自由認定事實適用法律而言
    。而事實是否同一，應視檢察官請求確定其具有侵害性之基
    本社會事實是否同一而定，並以犯罪構成要件有無罪質上之
    共通性為具體判斷之標準（最高法院95年度台上字第3802號
    、94年度台上字第6821號判決意旨可供參照）。今查，起訴
    書所載被告庚○○之犯行係：由丙○○駕車搭載戊○○、庚○○，共同前往祥進公司工地倉庫，由庚○○在倉庫外把風
    ，丙○○、戊○○則進入倉庫內竊取祥進公司所有之工程車
    及電纜線乙批，得手後由庚○○駕駛前開工程車，丙○○駕
    駛車號LR-3537 號自小客車搭載戊○○離開現場（參起訴書
    犯罪事實欄所述）。故本件檢察官所請求確定被告庚○○上
    述具有侵害性之基本社會事實在法律上之評價，與本院所認
    定被告庚○○所犯之基本社會事實，並無不同，是以本院在
    既未擴張及減縮原起訴範圍，而不妨害基本社會事實同一之
    原則下，自得自由認定事實適用法律。準此，本件公訴人認
    被告庚○○所為，係共犯刑法第321 條第1 項第2 、4 款之
    加重竊盜罪，尚有未洽，然其基本社會事實既為同一，本院
    自得依刑事訴訟法第300 條規定，予以變更起訴法條，併予
    指明。
(三)、爰審酌被告丙○○、戊○○、丁○○均年輕力壯，不思以正
    當途徑賺取生活所需，竟以行竊方式獲取財物，無視他人財
    產權益，於被害人之權益及社會治安皆影響甚鉅，惟念被告
    丙○○、戊○○犯罪後尚能坦認犯行，並於本院審理中供出
    全部犯罪情節，且表悔意，犯後態度非無足取；被告丁○○
    犯後矢口否認犯行，飾詞矯辯，顯見毫無悔意，惟其並未實
    際至現場行竊，罪責較輕；又被告庚○○已懷疑上開工程車
    、電纜線為丙○○、戊○○所竊之贓物，竟仍予以載運，法
    治觀念淺薄，使被害人難以追回其物，並助長竊盜犯行。復
    考量上開所竊之工程車及電纜線均價值不菲，惟工程車業經
    警方尋獲並由告訴人領回，電纜線業經被告戊○○變賣，而
    未歸還予告訴人，且被告四人迄未與告訴人達成和解，然告
    訴人於本院表示願意原諒被告四人之行為等情，有車輛失竊
    尋獲電腦聯單1 紙、及告訴人甲○○、被告戊○○之供述在
    卷可參（警卷第92頁；本院易卷第54頁背面、第56頁），及
    其四人犯罪之動機、目的與手段等一切情狀，酌情分別量處
    如主文所示之刑，並就被告丁○○、庚○○宣告刑部分分別
    諭知易科罰金之折算標準，以示懲儆。至被告丙○○、戊○○攜帶至現場之螺絲起子1 支並未扣案，為免執行之困擾，
    爰不諭知沒收，附此敘明。
據上論斷，應依刑事訴訟法第299 條第1 項前段、第300 條，刑
法第321 條第1 項第2 、3 款、第349 條第2 項、第41條第1項
前段、第28條，刑法施行法第1 條之1 ，判決如主文。
本案經檢察官乙○○到庭執行職務。
中    華    民    國    99    年    1    月    22    日
                  刑事第四庭    法  官  張  震
以上正本證明與原本無異。
如不服本判決應於收受送達後10日內向本院提出上訴書狀，並應
敘述具體理由；如未敘述上訴理由者，應於上訴期間屆滿後20日
內向本院補提理由書（均須按他造當事人之人數附繕本）「切勿
逕送上級法院」。
中    華    民    國    99    年    1    月    25     日
                                書記官  鄒秀珍
附錄本判決論罪之法條：
中華民國刑法第321條（加重竊盜罪）
犯竊盜罪而有左列情形之一者，處 6 月以上、 5 年以下有期徒
刑：
一、於夜間侵入住宅或有人居住之建築物、船艦或隱匿其內而犯
    之者。
二、毀越門扇、牆垣或其他安全設備而犯之者。
三、攜帶兇器而犯之者。
四、結夥三人以上而犯之者。
五、乘火災、水災或其他災害之際而犯之者。
六、在車站或埠頭而犯之者。
前項之未遂犯罰之。
中華民國刑法第349 條（贓物罪）
收受贓物者，處3 年以下有期徒刑、拘役或5 百元以下罰金。
搬運、寄藏、故買贓物或為牙保者，處5 年以下有期徒刑、拘役
或科或併科1 千元以下罰金。
因贓物變得之財物，以贓物論。

司法院資訊處製作；財團法人民間司法改革基金會備份。
